臺灣臺南地方法院柳營簡易庭民事判決
111年度營小字第507號
原      告  晨旭企業管理顧問股份有限公司

法定代理人  偕漢佳  
訴訟代理人  洪敏智  
被      告  黃奕誠  

訴訟代理人  黃順德  
上列當事人間請求給付電信費事件，經本庭於民國111年9月28日
言詞辯論終結，判決如下：
    主  文
原告之訴駁回。
訴訟費用由原告負擔。
    事實及理由
壹、程序方面：
    按訴狀送達後，原告不得將原訴變更或追加他訴，但請求之
    基礎事實同一、擴張或減縮應受判決事項之聲明者，不在此
    限，民事訴訟法第255條第1項第2款、第3款定有明文。本件
    原告起訴時原聲明：被告應給付原告新臺幣（下同）11,841
    元，及自民國109年12月10日起至清償日止，按年息百分之5
    計算之利息。嗣於111年9月15日具狀變更聲明為被告應給付
    原告11,841元，及其中2,207元自起訴狀繕本送達翌日起至
    清償日止，按年息百分之5計算之利息，核原告所為訴之變
    更係基於同一事實所為減縮訴之聲明，參諸首揭規定，原告
    訴之變更，自為適法，合先敘明。
貳、實體方面：
一、原告主張：被告於106年8月4日向訴外人遠傳電信股份有限公司（下稱遠傳電信公司）申辦門號0000000000（下稱系爭門號）使用，選擇資費方案為「卡友＿上網吃到飽＿限NP新絕配999限30手機案＿預繳8000」型，合約期限30個月，並簽立第三代行動通信/行動寬頻業務服務申請書（下稱系爭申請書），系爭申請書約定：「1.本專案生效後30個月內不得退租（含一退一租、轉至2G/3G或預付卡、因違約或違反法令致遭停機者）、亦不得調降低於本專案指定4G資費，違反需繳交電信費用補貼款及專案補貼款NT＄12,000。計算公式：實際應繳專案補貼款＝電信優惠補貼款以實際已享贈送傳輸量補貼優惠（每月250元）×（合約未到期日數/合約約定日數）＋專案補貼款×（合約未到期日數/合約約定日數），四捨五入至整數」。詎被告自107年6月2日起即未依約繳納電信費用，計至107年7月止，尚積欠電信費2,207元（下稱系爭電信費）、專案補貼款9,634元（下稱系爭補貼款），合計11,841元未給付。嗣遠傳電信公司於109年12月10日將其對被告之上開債權讓與原告，並依法通知被告，原告已合法受讓該債權，是原告得依上開契約約定及債權讓與之法律關係，請求被告給付積欠之系爭電信費及系爭補貼款等語。並聲明：被告應給付原告11,841元，及其中2,207元自起訴狀繕本送達翌日起至清償日止，按年息百分之5計算之利息。
二、被告則答辯：原告所請求之上開電信費及補貼款債務已罹於
    民法第127條第8款規定之2年短期時效，被告得主張時效抗
    辯拒絕給付等語。並聲明：請求駁回原告之訴。
三、本院之判斷：
  ㈠原告主張之上開事實，除系爭電信費及系爭補貼款債權請求
    權是否罹於時效外，業據原告提出與其所述相符之股份有限
    公司變更登記表、系爭申請書、被告身分證及健保卡影本、
    債權讓與證明書、債權讓與通知書、戶籍謄本、中華郵件掛
    號收件回執、系爭電信費及系爭補貼款明細表、107年4月至
    同年7月電信費繳款通知等件為證，且為被告所不爭執，堪
    信原告主張上開部分事實為真實。
　㈡被告抗辯原告系爭電信費及系爭補貼款債權均已罹於民法第1
    27條第8款所定2年短期時效而請求權消滅等語。是本件所應
    審酌者即在被告上開時效抗辯是否有理由，茲就本院判斷意
    見分述如下：
　⒈按消滅時效，自請求權可行使時起算；時效完成後，債務人
    得拒絕給付，民法第128條前段、第144條第1項分別定有明
    文。次按債權讓與，債務人於受通知時所得對抗讓與人之事
    由，皆得以之對抗受讓人，民法第299條第1項亦有明文。
　⒉再按商人所供給之商品之代價請求權，因2年間不行使而消滅
    ，民法第127條第8款定有明文。所謂商人、製造人、手工業
    人所供給之商品及產物之代價，係指商人就其所供給之商品
    及製造人、手工業人就其所供給之產物之代價而言，蓋此項
    代價債權多發生於日常頻繁之交易，故賦予較短期之時效期
    間以促從速確定。準此，就固體、液體及氣體之外的各種能
    源，諸如熱、光、電氣、電子、電磁波、放射線、核能等，
    在技術上已能加以控制支配，工商業及日常生活上已普遍使
    用，倘有頻繁交易且有從速確定之必要者，自應順應社會變
    遷，就民法第127條第8款所規定「商品」為適度擴張，無限
    定為有體動產之必要。而電信業者既以提供行動通信網路系
    統發送、接收、傳遞電磁波之方式，供其用戶發送、傳輸或
    接收符號、信號、文字、影像、聲音、網路訊號，並基此向
    其用戶按月收取通話費、上網費、月租費，則該行動通信網
    路系統自屬電信業者營業上供給之「商品」，且現今社會行
    動通信業務蓬勃發展，此類債權應有從速促其確定之必要性
    ，應認電信業者所提供予用戶之行動通話網路系統，亦為民
    法第127條第8款所稱之「商品」，有2年短期時效之適用。
　⒊經查，原告對被告之系爭電信費及系爭補貼款債權係受讓自
    遠傳電信公司，而該公司係經營電信業務者，提供有線、無
    線之電信網路發送、傳輸或接收符號、信號、文字、影像、
    聲音等訊息之「服務」，並向使用者收取對價之商人，且基
    此向其用戶收取之通話費、上網費、月租費，該行動通信網
    路系統自屬電信業者營業上供給之「商品」，應屬民法第12
    7條第8款所稱之「商品」。是以，原告所請求之系爭電信費
    2,207元核屬其所供給商品之代價，應有2年短期時效之適用
    ，此為原告所不爭執。再者，原告雖主張系爭補貼款係違約
    金等語，然觀諸系爭申請書約定：「1.本專案生效後30個月
    內不得退租（含一退一租、轉至2G/3G或預付卡、因違約或
    違反法令致遭停機者）、亦不得調降低於本專案指定4G資費
    ，違反需繳交電信費用補貼款及專案補貼款NT＄12,000。計
    算公式：實際應繳專案補貼款＝電信優惠補貼款以實際已享
    贈送傳輸量補貼優惠（每月250元）×（合約未到期日數/合
    約約定日數）＋專案補貼款×（合約未到期日數/合約約定日
    數），四捨五入至整數。」等語觀察，可知上開補貼款，均
    係要求被告應以一定金額以上資費使用系爭門號一定期間，
    否則即應補償遠傳電信公司之款項，顯見該款項顯係在被告
    違約或調降資費時，作為填補遠傳電信公司未能依原有高固
    定資費收取電信費或簡訊費用之差額所用，則該補償金之性
    質，既係用以填補遠傳電信公司原可收取之電信費用及簡訊
    費用，實質上仍屬遠傳電信公司販售商品之代價，其時效規
    定，自應與電信費用同視，即有民法第127條第8款所規定2
    年短期時效之適用，原告主張系爭補貼款係屬違約金，應適
    用15年之時效規定，本院認無可採。而依原告提出之繳款通
    知，最後繳款截止日為107年8月2日，原告或其前手自翌日
    起已可行使請求權，時效至109年8月3日屆至，惟原告遲至1
    10年6月30日始向本院聲請核發支付命令，有民事支付命令
    聲請狀上所蓋本院收狀戳章可憑，復未主張有其他中斷時效
    之事由，其受讓之系爭電信費及系爭補貼款債權請求權已罹
    於時效，被告得拒絕給付，應屬可採。
四、綜上所述，原告依系爭申請書及債權讓與之法律關係，請求
    被告給付11,841元，及其中2,207元自起訴狀繕本送達翌日
    起至清償日止，按年息百分之5計算之利息，為無理由，應
    予駁回。
五、負擔訴訟費用之依據：民事訴訟法第78條。
中　　華　　民　　國　　111 　年　　10　　月　　12　　日
　　　　　　　　　臺灣臺南地方法院柳營簡易庭
                                  法  官  童來好
以上正本係照原本作成。
被告如不服本判決，應於送達後20日內，向本院提出上訴狀並表
明上訴理由（依民事訴訟法第436條之24第2項之規定，對於小額
程序之第一審判決提起上訴，非以其違背法令為理由，不得為之
），如於本判決宣示後送達前提起上訴者，應於判決送達後20日
內補提上訴理由書（須附繕本）。且上訴狀內應記載表明（一）
原判決所違背之法令及其具體內容。（二）依訴訟資料可認為原
判決有違背法令之具體事實者。
中　　華　　民　　國　　111 　年　　10　　月　　12　　日
                                  書記官  吳昕儒